【裁判字號】    90,易,1977
【裁判日期】    900622
【裁判案由】    毀損等
【裁判全文】
臺灣板橋地方法院刑事判決                          九十年度易字第一九七七號
    公  訴  人  臺灣板橋地方法院檢察署檢察官
    被      告  乙○○
右列被告因恐嚇等案件，經提起公訴（八十九年度偵字第一八三八九號），爰判決如
左：
    主  文
乙○○損壞他人之汽車輪胎，處有期徒刑柒月。0000－000－000號門號卡
壹枚、序號為000000000000000號之行動電話壹具均沒收。
    事  實
乙○○係台北縣中和市秀山國小管樂會會長，丙○○係該國小管絃樂會會長，因會務
問題相處不洽，乙○○懷恨在心，竟基於恐嚇丙○○及其夫甲○○之概括之犯意，自
民國（下同）八十九年四月間起至同年六月十四日止，連續利用其所有之台灣大哥大
預付卡0000－000－000號，搭配序號為000000000000000
之行動電話，撥接至丙○○、甲○○住處之二支市內電話（00000000、00
000000號）及甲○○之個人行動電話（0000－000－000號），以「
給我小心一點！」、「要你們全家好看！」、「會長期破壞你的車！」等加害其身體
、財產之話語，恐嚇丙○○、甲○○，致生危害於安全，並基於毀損之犯意，於八十
九年六月五日零時十五分許，在台北縣中和市○○路三六九巷口，以不詳工具劃破丙○○所有車號Ｅ九－八三一九號自小客車之左側前、後輪胎各一個而損壞之，足以生
損害於丙○○，嗣丙○○、甲○○不堪其擾，在住處外停車處裝設錄影機，並報警經
由通聯紀錄追查恐嚇電話來源，始知係乙○○所為，經訴由偵查起訴。
    理  由
一、訊據被告乙○○固坦承上開行動電話及門號卡係其所使用及八十九年六月五日凌
    晨有經過丙○○車輛旁邊等節，惟否認有何恐嚇及毀損之犯行，辯稱：以前丙○○叫我幫忙，我都會幫她，後來我叫她幫忙，她不肯，我對她不滿，所以我打電
    話過去，他們一接起來，我就掛斷，用這種方式騷擾他們，但我沒有說話，也沒
    恐嚇他們，又八十九年六月五日凌晨，我幫我太太買宵夜，回程騎機車經過丙○○住處附近，我發現她的汽車輪胎破掉，本來要按電鈴提醒她，怕她家人誤會，
    我就走了，我沒有刺破她的輪胎云云。經查：
  (一)恐嚇罪部分：告訴人丙○○及甲○○於八十九年六月二十八日前往台北縣警察局
    中和分局製作筆錄，表示長期遭不明男子打電話恐嚇，經來電顯示，知悉係使用
    0000－000－000號門號，經警方追查該門號預付卡之申請人係梁秀連
    ，惟梁秀連堅詞否認其曾購買此門號預付卡使用，再經核對通聯紀錄，發現該門
    號卡使用人除了撥打給告訴人外，並撥打至乙○○家中及至乙○○大女兒吳彥葶
    之行動電話，因此於八十九年八月二十二日詢問被告，被告矢口否認使用000
    0－000－000號門號乙事，嗣於偵訊時，改口坦承確使用該門號卡打電話
    騷擾告訴人，但沒有出言恐嚇云云，其所述已難遽信。
  (二)被告於本院審理時供述：我買預付卡時，店員沒有像我要個人資料，後來被停話
    ，我打電話給客服人員，他向我要資料，我就以在樹林監理所撿到的通訊錄上梁
    秀連年籍資料報給台灣大哥大公司，我本來是想買給小孩子用，後來用來作為騷
    擾告訴人的工具，通聯紀錄上的電話都是我打的沒錯等語，又被告確以加害告訴
    人身體、財產之言語恐嚇，業據告訴人丙○○、甲○○分別於警、偵訊中指述明
    確，且均到庭結證稱：被告有說要我們小心一點、要破壞車子、並要我們全家好
    看等語明確（見審理筆錄），復有被告使用之手機序號及門號對照表一份、該門
    號自八十九年六月一日起至六月二十八日止之雙向通聯紀錄一份在偵查卷可稽，
    由通聯紀錄可以看出，被告於該段期間，密集撥打至告訴人家中及甲○○之行動
    電話，每次持續半小時至兩小時不等，且依一般社會通念，要他人好看，或小心
    一點，足以認定係威脅將對他人之身體不利之意，致生危害於安全。
  (三)毀損罪部分：被告於警訊時經警方提示告訴人所提供之錄影帶翻拍照片，被告矢
    口否認其為照片中所攝人物，嗣經證人即告訴人丙○○之母鄭米杏於偵查中結證
    稱：當天我們在監視器上見到被告在破壞車子，他從車頭方向，先刺前輪，再刺
    後輪，他騎摩托車，戴安全帽，因為不是戴全罩式安全帽，所以我可認出等語後
    ，被告改口辯稱：當時我只是經過，發現輪胎破掉，所以彎下腰去看，後來發現
    有人下來，我就走了云云，前後供詞反覆，亦難採信。復據告訴人丙○○、甲○○指述明確，並有錄影帶一捲及翻拍照片在偵查卷可稽。綜上，被告犯行堪予認
    定。
二、被告係犯刑法第三百零五條恐嚇罪及第三百五十四條之毀損罪。其先後多次恐嚇
    犯行，時間緊接，所犯均屬構成要件相同之罪，顯係基於概括犯意反覆為之，為
    連續犯，應依刑法第五十六條之規定論以一罪，並依法加重其刑。被告恐嚇後，
    進而實施實害之毀損行為，其恐嚇之犯行應為毀損犯行所吸收，不另論罪，公訴
    人認應予併罰，容有未洽，附此敘明。爰依刑法第五十七條之規定審酌被告僅因
    細故，即長期恐嚇告訴人，並刺破告訴人之車輪兩個之犯罪動機、目的、手段，
    對告訴人日常生活造成恐懼，犯罪所生之損害非輕，及犯罪後否認犯行，且辯詞
    避重就輕，毫無悔意之態度惡劣，告訴人均當庭無法原諒被告等一切情狀，量處
    如主文所示之刑，以示懲儆。被告所有供犯恐嚇罪所用之0000－000－0
    00號門號卡壹枚及序號為000000000000000號之行動電話壹具
    ，雖未扣案，然無證據證明已滅失，仍應依刑法第三十八條第一項第二款沒收。
中      華      民      國    九十      年      六      月    二十二    日
                                          法  官  蕭  一  弘
右正本證明與原本無異。
如不服本判決，應於判決送達後十日內，向本院提出上訴狀。
                                          書記官  郭  玉  芬
中      華      民      國    九十      年      六      月    二十七    日
附錄本案所犯法條全文
中華民國刑法第三百零五條
(恐嚇危害安全罪)
以加害生命、身體、自由、名譽、財產之事，恐嚇他人致生危害於安全者
，處二年以下有期徒刑、拘役或三百元以下罰金。
中華民國刑法第三百五十四條
(毀損器物罪)
毀棄、損壞前二條以外之他人之物或令致不堪用，足以生損害於公眾或他
人者，處二年以下有期徒刑、拘役或五百元以下罰金。


司法院資訊處製作；財團法人民間司法改革基金會備份。
